臺灣桃園地方法院宣示判決筆錄　　　　　95年度訴字第2350號
公　訴　人　臺灣桃園地方法院檢察署檢察官
被　　　告　甲○○
　　　　　　　　　　之1
上列被告因違反臺灣地區與大陸地區人民關係條例等案件，經檢
察官提起公訴（95年度偵字第1865號、第10925 號），由本院合
議庭裁定就被告甲○○之部分由受命法官獨任進行簡式審判程序
後，經檢察官聲請依協商程序判決，本院於中華民國96年8 月31
日下午5 時，在本院刑事第2 法庭宣示判決，出席職員如下：
法官起立朗讀判決主文、犯罪事實要旨、處罰條文、附記事項，
及告以上訴限制、期間並提出上訴狀之法院，且諭知記載其內容
：
一、主文：
    甲○○共同使大陸地區人民非法進入臺灣地區，處有期徒刑
    肆月，如易科罰金，以銀元參佰元即新臺幣玖佰元折算壹日
    ，減為有期徒刑貳月，如易科罰金，以銀元參佰元即新台幣
    玖佰元折算壹日。
二、犯罪事實要旨：
    緣丙○○（另經本院以95年度訴字第2350號判決判處有期徒
    刑8 月確定）於民國91、92年間，因經常往來臺灣地區及大
    陸地區，而結識有意來台工作之大陸地區四川省籍女子羅麗
    （另經檢察官以95年度偵字第10925 號為不起訴處分確定）
    、戊○、丁○、乙○（上開3 人均另行審結）等人，遂為謀
    不法利益，共同基於使公務登載不實後行使、使大陸地區人
    民非法進入臺灣地區之概括犯意，就其為使大陸地區女子張
    豔得以順利入境臺灣之部分，經徵得並無與大陸女子張豔結
    婚之真意之甲○○同意後，由甲○○基於與丙○○、張豔共
    同使公務登載不實後行使之犯意聯絡，及基於與丙○○共同
    使大陸地區人民非法進入臺灣地區之犯意聯絡，由丙○○帶
    同甲○○於92年5 月16日前往大陸地區四川省與張豔辦理假
    結婚，取得大陸地區四川省公證處核發之結婚公證書後，甲
    ○○旋即返回臺灣，經海基會人員於92年6 月10日驗證上開
    公證書正本與證明書副本相符後，由甲○○於92年6 月11日
    持上開結婚公證書、海基會證明書等資料，前往臺東縣卑南
    鄉戶政事務所辦理戶籍登記，使該事務所人員將「甲○○於
    92年5 月16日與大陸地區人民張豔結婚，配偶為張豔」此一
    不實事項，登載於職務上所掌之戶籍登記簿上，且據以核發
    載有相同不實事項之戶籍謄本1 份予甲○○收執。甲○○於
    辦妥上揭戶籍謄本後，隨即於92年6 月11日書立「大陸地區
    人民進入臺灣地區保證書」1 份，載明其與張豔具有夫妻關
    係之事項，連同上開登載不實之戶籍謄本1 份，於同日持向
    具有實質審查權限之臺東縣警察局臺東分局利嘉派出所員警
    行使，經承辦警員陳俊吉審查無誤而在對保或證明機關（構
    ）簽註意見欄核章後，甲○○復委託丙○○於92年6 月12日
    書立「大陸地區人民進入於申請書之申請事由欄偽載「探親
    （代碼為03）」，配偶欄則載為「甲○○」，捏載探親對象
    「丈夫甲○○」等不實事項後，進而將前揭申請書、保證書
    連同上述登載不實之戶籍謄本，送交內政部警政署入出境管
    理局以行使之，俾為張豔申辦來台旅行證，亦使該局人員將
    相關之不實事項登載於職務上所掌之大陸地區人民申請進入
    臺灣地區之簿冊上，且於同日准予核發載有「事由：探親」
    此一不實事項之張豔中華民國臺灣地區旅行證1 紙予丙○○
    收執後，丙○○隨即將其取得之旅行證交予張豔持用，足生
    損害於入出境管理機關、戶政機關有關大陸地區人民入出台
    灣管理作業或戶籍登載管理作業之正確性。張豔即於92年8
    月5 日搭機飛抵桃園縣大園鄉臺灣桃園國際機場非法入境。
    嗣經臺灣桃園地方法院檢察署檢察官指揮內政部警政署刑事
    警察局與桃園縣政府警察局龜山分局人員，於94年11月14日
    在桃園縣桃園市○○路809 號拘提羅麗到案後，復於95年3
    月23日傳喚丙○○到案說明，而查悉上情。案經臺灣桃園地
    方法院檢察署檢察官自動檢舉偵辦及桃園縣政府警察局龜山
    分局報告該署檢察官偵查起訴。
三、處罰條文：
　　修正前臺灣地區與大陸地區人民關係條例第79條第1 項，修
    正後刑法第2 條第1 項前段、第11條前段、第28條，刑法第
    第214 條，修正前刑法第55條、第41條第1 項前段，刑法施
    行法第1 條之1 第1 項、第2 項，修正前罰金罰鍰提高標準
    條例第2 條，中華民國九十六年罪犯減刑條例第2 條第1 項
    第3 款、第7 條、第9 條。
四、附記事項：
    上開被告甲○○所行使之登載不實之戶籍謄本、大陸地區人
    民進入臺灣地區保證書、大陸地區人民進入臺灣地區旅行證
    申請書、委託書各1 份，雖係被告供犯罪所用之物，然於提
    出於內政部警政署入出境管理局後，業經該局收繳而屬該局
    所有，依法自不得併諭知沒收，附此說明。
五、按被告以外之人於審判外之言詞或書面陳述，除法律有規定
    者外，不得作為證據。前項規定，於法院以簡式審判程序或
    簡易判決處刑者，不適用之，刑事訴訟法第159 條定有明文
    。查本案被告甲○○所犯違反臺灣地區與大陸地區人民關係
    條例等案件，經檢察官提起公訴，被告甲○○於準備程序中
    就被訴事實為有罪之陳述，經法官告知簡式審判程序之旨，
    並聽取公訴人、被告甲○○之意見後，合議庭裁定由受命法
    官獨任進行簡式審判程序，且無刑事訴訟法第159 條第1項
    規定之適用，併此敘明。
六、協商判決除有刑事訴訟法第455 條之4 第1 項第1 款於本訊
    問程序終結前，被告撤銷協商合意或檢察官撤回協商聲請者
    ；第2 款被告協商之意思非出於自由意志者；第4 款被告所
    犯之罪非第455 條之2 第1 項所定得以協商判決者；第6 款
    被告有其他較重之裁判上一罪之犯罪事實者；第7 款法院認
    應諭知免刑或免訴、不受理者情形之一，及違反同條第2 項
    「法院應於協商合意範圍內為判決；法院為協商判決所科之
    刑，以宣告緩刑或2 年以下有期徒刑、拘役或罰金為限」之
    規定者外，不得上訴。
七、本件如符合上述得上訴之情形，得自收受判決送達之日起10
    日內，向本院提出上訴書狀，上訴於第2 審法院。
中　　華　　民　　國　　96　　年　　8 　　月　　31　　日
                    刑事第九庭  法　官　胡芷瑜
以上正本證明與原本無異。
                                書記官  張懿昀
中　　華　　民　　國　　96　　年　　8 　　月　　31　　日
附錄本案論罪科刑法條：
中華民國刑法第214條（使公務員登載不實罪）
明知為不實之事項，而使公務員登載於職務上所掌之公文書，足
以生損害於公眾或他人者，處3 年以下有期徒刑、拘役或5 百元
以下罰金。
修正前臺灣地區與大陸地區人民關係條例第79條
違反第十五條第一款規定者，處五年以下有期徒刑、拘役或科或
併科新臺幣五十萬元以下罰金。
前項之未遂犯罰之。
